臺灣嘉義地方法院刑事判決　　　　　　　 94年度易字第358號
公　訴　人　臺灣嘉義地方法院檢察署檢察官
被　　　告　丙○○
上列被告因妨害自由案件，經檢察官提起公訴（94年度偵字第
4854 號），本院判決如下：
    主  文
丙○○以加害生命、身體之事，恐嚇他人致生危害於安全，處有
期徒刑月，如易科罰金，以佰元折算壹日。
    事  實
一、丙○○因於民國94年7月6日持西瓜刀砍傷其同母異父之兄長
    甲○○（該案現由臺灣嘉義地方法院檢察署檢察官偵查中）
    ，為求與甲○○就上開糾紛成立和解，遂於同年8月3日晚間
    10時許，在機車腳踏板上放置刀械1把，騎車前往嘉義縣番
    路鄉民和村客庄22號甲○○住宅處前。嗣經甲○○之子乙○○詢問丙○○為何攜帶刀械前來，丙○○即對乙○○及甲○○稱：『等我回去拿槍，就太晚了』等語，加害生命、身體
    之事恐嚇乙○○及甲○○，致其二人心生畏懼，致生危害於
    安全。
二、案經乙○○訴由嘉義縣警察局中埔分局報請臺灣嘉義地方法
    院檢察署檢察官偵查起訴。
    理  由
一、訊據被告丙○○雖坦承當日有前往其兄長甲○○之住處，然
    矢口否認向乙○○及甲○○揚言等其回家拿槍來就太晚了云
    云。惟查：
（一）上揭事實，迭據告訴人乙○○於警訊及偵、審中指稱：被
      告當日騎乘壹台機車前往其家中，機車腳踏板上放置類似
      西瓜刀之長型刀械1把，因為先前被告曾持刀砍傷其父親
      甲○○，所以其趁被告離開機車之際，將該刀械拿起，被
      告見狀即對其等揚言：如果不願意和解，等其回家拿槍來
      ，就太晚了等語綦詳（見警卷第3、4頁，偵卷第10、11頁
      ，本院卷94年12月15日審判筆錄）。核與甲○○即在場之
      告訴人父親證述：當天被告騎車到我家門口，問我要不要
      和他和解，被告機車腳踏板放了1支刀子，我兒子乙○○
      把刀子拿起來後，被告對乙○○說如果不願意和解，就要
      拿槍來等情相符（見偵卷第33頁、本院卷94年12月15日審
      判筆錄）。
（二）被告雖又抗辯當天是因為委託黃英雄幫其購買1把西瓜刀
      ，並要將刀子帶回家，途經告訴人家前，遭告訴人攔下，
      並非帶刀前往告訴人家中商談和解事宜云云。然經證人黃
      英雄於偵查中證稱：並未受被告委託購買西瓜刀等語明確
      （見偵卷第33頁），是被告此部分抗辯，顯非可採。又被
      告抗辯其家中並無槍枝，不可能揚言要回家拿槍云云，實
      則被告是否確實持有槍枝，與其可否以欲取槍前來甲○○
      家中之方式，恐嚇告訴人及甲○○，使其等感受到生命、
      身體將遭加害，並無關係。被告先持可以對人之身體產生
      危害之刀械，前往甲○○家中，復揚言：『等我回去拿槍
      ，就太晚了』等語，且被告前因持西瓜刀砍傷甲○○，現
      在臺灣嘉義地方法院檢察署檢察官偵查中，欲與其商談和
      解，此揆諸日常生活經驗法則，顯有同時恐嚇甲○○、其
      子即告訴人乙○○之犯意灼然。且依上開情境，就任何人
      客觀處於告訴人及甲○○之立場而言，被告所為，均能使
      人有確切感受其生命、身體將遭加害之通知，被告前揭行
      為，確已致其二人之主觀上心生畏懼，致生危害於安全。
二、核被告丙○○所為係犯刑法第305條之恐嚇罪。被告以一恐
    嚇行為，同時恐嚇告訴人乙○○及被害人甲○○，致其二人
    心生畏懼，致生危害於安全，觸犯構成要件相同之罪名，為
    想像競合犯，應依刑法第55條規定從一重論處。檢察官起訴
    意旨漏未論及被告恐嚇被害人甲○○部分犯行，然該部分事
    實與公訴人起訴之犯罪事實，有想像競合之關係，應為起訴
    效力所及，本院自得併予審究，附此敘明。爰審酌被告先因
    細故持刀砍傷其同父異母之兄長甲○○，該案經臺灣嘉義地
    方法院檢察署檢察官偵查中，復為求成立和解，免除刑事責
    任，再次持刀前往甲○○家中，在告訴人質問為何持刀前來
    時，又揚言將回去取槍，犯罪動機惡劣，犯後否認犯行，不
    願向告訴人道歉等一切情狀，量處如主文所示之刑，並諭知
    易科罰金之折算標準，以資懲儆。
據上論斷，應依刑事訴訟法第299條第1項前段，刑法第305條、
第41條第1項前段，罰金罰鍰提高標準條例第1條前段、第2條，
判決如主文。
本案經檢察官王振名到庭執行職務
中　　華　　民　　國　　94　　年　　12　　月　　22　　日
                  刑事第二庭  審判長  法  官  夏金郎
                                      法  官  盧鳳田
                                      法　官　洪嘉蘭
以上正本證明與原本無異。
如不服本判決，應於判決送達後10日內，向本院提出上訴狀。
中　　華　　民　　國　　94　　年　　12　　月　　22　　日
                        　          　書記官　吳明蓉
附錄法條：
中華民國刑法第305條
以加害生命、身體、自由、名譽、財產之事，恐嚇他人致生危害
於安全者，處2年以下有期徒刑、拘役或300元以下罰金。
